【裁判字號】    95,訴,92
【裁判日期】    950331
【裁判案由】    清償借款
【裁判全文】
臺灣臺北地方法院民事判決                95年度訴字第92號
原      告  華南商業銀行股份有限公司
法定代理人  甲○○
訴訟代理人  乙○○
被      告  開年有限公司
兼法定代理人
            丙○○
上  二  人
訴訟代理人  丁○○
被      告  丁○○
當事人間請求清償借款事件，經本院於中華民國九十五年三月七
日言詞辯論終結，判決如下：
    主      文
被告應連帶給付原告新台幣貳佰肆拾玖萬壹仟柒佰壹拾貳元，及
如附表一所示之利息、違約金。
被告應連帶給付原告美金伍萬零陸佰捌拾貳元玖角陸分，及如附
表二所示之利息、違約金。
訴訟費用由被告連帶負擔。
本判決第一項，於原告以新台幣捌拾伍萬元為被告供擔保後，得
假執行。
本判決第二項，於原告以新台幣伍拾柒萬元為被告供擔保後，得
假執行。
    事實及理由
甲、程序方面：
    原告法定代理人原為許德南，嗣於訴訟進行中變更為甲○○
    ，甲○○遂提出書狀聲明承受訴訟，有原告所提出人總行95
    年2 月21日（95）人一字第01804 號函在卷可稽，經核與民
    事訴訟法第一百七十條、第一百七十五條第一項規定相符，
    應予准許。
乙、得心證之理由：
一、原告主張：被告開年有限公司、丙○○、丁○○於民國93年
    5月12日與原告簽訂授信約定書，自93年6月24日起陸續向原
    告借款四筆，共計為新台幣（下同）2,600,000 元，各筆借
    款金額、期間、清償日、利率、違約金均如附表一所示。又
    被告開年有限公司另於93年 5月12日以其餘被告為連帶保證
    人，與原告書立委任開發遠期信用狀契約，概括委請原告以
    美金500,000 元為限額，循環開發遠期信用狀，嗣被告開年
    有限公司分別於93年9月22日、93年9月23日向原告申請開發
    信用狀，並辦理結匯，相關開狀日、信用狀號碼、金額、已
    結匯金額、墊款金額、押匯日、約定清償日、利息、違約金
    詳如附表二所示。詎料，原告借款及墊款本金均屆清償期後
    仍有部分款項未清償，屢向被告催討，均置之不理，為此爰
    依消費借貸及連帶保證契約之法律關係，起訴請求被告連帶
    返還借款本息及違約金等語。並聲明：除假執行供擔保金額
    外，如主文所示。
二、被告開年有限公司、丙○○、丁○○則以：確有向原告借款
    ，惟因被告公司突然資金調度問題而無法按期償還原告還款
    ，被告有意償還借款，但希望能分十年償還；另被告丁○○
    對於其為連帶保證人沒有意見等語，資為抗辯。並聲明：原
    告之訴及假執行之聲請均駁回。
三、兩造不爭執之事實：
    本件原告主張如前一所述之事實，已據其提出借據、授信約
    定書、委任開發遠期信用狀契約、開發信用狀申請書、進口
    單據到達通知單、客戶資料查詢申請單、放款交易明細表、
    存款往來明細表為證。被告並已自認其確有向原告借款且有
    前述欠款未償還等事實，是依上開證物，自堪信原告主張為
    真實。
四、又被告雖請求能分十年清償所欠借款等語，但此為原告所不
    同意，依據兩造間消費借貸及委任開發信用狀契約之約定，
    前述借款及墊款既屆清償期，被告即應依約償還，故被告此
    項所請，尚屬無據。
五、從而，原告依消費借貸及連帶保證契約請求被告連帶給付借
    款如主文第一、二項所示，為有理由，應予准許。
六、本件為判決之基礎已臻明確，兩造其餘之陳述及所提其他證
    據，經本院斟酌後，認為均於判決之結果無影響，亦與本案
    之爭點無涉，自無庸逐一論述，併此敘明。
丙、假執行之宣告：
    原告陳明願供擔保，請求宣告假執行，核無不合，茲酌定擔
    保金額，予以准許。
丁、結論：原告之訴為有理由，並依民事訴訟法第八十五條第二
    項、第三百九十條第二項，判決如主文。
中    華    民    國    95    年    3     月    31    日
                  民事第三庭  法  官  賴錦華
正本係照原本作成
如對本判決上訴，須於判決送達後廿日內向本院提出上訴狀
中    華    民    國    95    年    3     月    31    日
                              書記官  林桂玉


司法院資訊處製作；財團法人民間司法改革基金會備份。
